臺灣基隆地方法院刑事判決　　　　　　　 94年度訴字第896號
公　訴　人　臺灣基隆地方法院檢察署檢察官
被　　　告　乙○○
　　　　　　　　　　（現於臺灣基隆監獄基隆分監執行中）
上列被告因毒品危害防制條例案件，經檢察官提起公訴（94年度
毒偵字第2399、2432、2561號），本院合議庭裁定由受命法官獨
任進行簡式審判程序，茲判決如下：
    主  文
乙○○連續施用第一級毒品，累犯，處有期徒刑壹年貳月，扣案
之毒品海洛因計毛重零點伍公克沒收銷燬之、注射針筒貳支、包
裝袋貳個均沒收。
    理  由
一、犯罪事實：
    乙○○前因施用毒品案件，先後2 次經觀察、勒戒後，均認
    無繼續施用毒品之傾向，分別由臺灣基隆地方法院檢察署檢
    察官於民國（下同）87年7月7日、88年2月6日，以87年度偵
    字第2432號、88年度偵字第662 號為不起訴處分在案；又因
    施用毒品案件，先送強制戒治（88年11月28日戒治期滿），
    再由臺灣基隆地方法院檢察署檢察官聲請簡易判決處刑，本
    院於88年10月18日，以88年度基簡字第361號判處有期徒刑6
    月確定，又因施用毒品案件，由臺灣基隆地方法院檢察署檢
    察官提起公訴，本院於90年5月11日，以90年度易字第183號
    分別判處有期徒刑9月、6月，應執行有期徒刑1年2月確定，
    上開二案接續執行，於92年2月21日假釋出監，嗣又撤銷假
    釋，於92年9月9日入監執行殘刑4月9日，於93年1月17日執
    行完畢（為累犯）；復因施用毒品案件，經臺灣基隆地方法
    院檢察署檢察官提起公訴，台灣高等法院於94年7 月27日，
    以94年度上訴字第1518號分別判處有期徒刑1年、8月，應執
    行有期徒刑1年6月確定（尚未執行）。猶不知悔改，復基於
    施用毒品之概括犯意，自94年7月28日起至94年11月8日止，
    在基隆市○○區○○路2巷7之6 號住處，以將海洛因及安非
    他命類混和後置放在吸食器內火烤加熱使生霧化白煙後再予
    吸食之方式，同時施用第1級毒品海洛因、第2級毒品安非他
    命多次；或以將海洛因單獨以針筒注射之方式，單獨施用第
    2級毒品海洛因多次。嗣為警分別於（一）94年8月5 日13時
    30分許，在基隆市○○街18號1樓查獲，經採尿送驗結果，
    呈嗎啡陽性反應；（二）94年9月2日21時30分許，在基隆市
    ○○○路133巷口查獲，並扣得含海洛因1包毛重0.2公克、
    注射針筒1支；（三）94年9月21日零時30分許，在基隆市○
    ○區○○路2巷口查獲，並扣得海洛因1包毛重0.3公克；（
    四）94年11月8日通緝到案，並扣得注射針筒1支。
二、程序事項：
    本件被告乙○○所犯者非為死刑、無期徒刑、最輕本刑為3
    年以上有期徒刑之罪或高等法院管轄第一審案件，其於準備
    程序進行中，先就被訴事實為有罪之陳述，經告知其簡式審
    判程序之旨，並聽取公訴人之意見後，本院依刑事訴訟法第
     273條之1第1項之規定，裁定由受命法官獨任進行簡式審判
    程序，合先敘明。
三、認定事實所依據之證據及理由：
（一）被告自白：被告於本院審理中自白其於前述時、地施用第
      1 級毒品、第2級毒品之犯行事實，其任意自白核與下列
      事證相符，應堪採為證據。
（二）尿液檢驗結果：台灣尖端先進生技醫藥股份有限公司濫用
      藥物檢驗報告3紙（附於94年度毒偵字第2432號偵查卷第2
      3 頁、94年度毒偵字第2399號偵查卷第52頁、94年度毒偵
      字第2561號偵查卷第57頁）：被告經警查獲後採集之尿液
      經檢驗結果，3次均呈海洛因代謝物嗎啡陽性反應、2次均
      呈安非他命陽性反應。
（三）扣案物證：本案有第1級毒品海洛因2包計毛重0.5公克、
      注射針筒2支可資佐證，經被告供明均係供其施用毒品所
      用之物。
（四）臺灣基隆地方法院檢察署87年度偵字第2432號、88年度偵
      字第662 號不起訴處分書、88年度偵字第2307號聲請簡易
      判決處刑書、90年度毒偵字第292號、94年度毒偵字第750
      號起訴書、台灣高等法院94年度上訴字第1518號判決書及
      被告全國前案紀錄表在卷可按。
四、論罪及科刑之理由：
（一）查海洛因、安非他命分別係毒品危害防制條例第2條第2項
      第1款、第2款所定之第1級、第2級毒品。核被告乙○○所
      為，係犯毒品危害防制條例第10條第1項之施用第1級毒品
      罪及第10條第2項之施用第2級毒品罪。又被告施用第1 級
      毒品前後，持有第1級毒品之低度行為，應為其施用第1級
      毒品之高度行為所吸收，不另論罪。
（二）被告先後多次施用第1級、第2級毒品之犯行，時間緊接，
      所犯係構成要件相同之罪名，顯係基於概括犯意反覆為之
      ，均為連續犯，應依刑法第56條之規定，各論以一罪，並
      依法加重其刑。
（三）被告以將海洛因及安非他命類混合後，置放在吸食器內，
      火烤加熱使生霧化白煙再予吸食之方式，同時施用第1級
      毒品海洛因及第2級毒品安非他命類之事實，業據被告供
      述在卷，被告既係基於一個施用毒品之犯意，以一個施用
      毒品之行為，同時施用第1級毒品海洛因及第2級毒品安非
      他命類，觸犯構成要件不相同之罪名，則其自屬想像競合
      犯，應依刑法第55 條之規定，從一較重之施用第1級毒品
      罪名處斷。檢察官疏未斟酌及此，而認被告所犯上開二罪
      間，犯意各別，行為互殊，應予分論併罰所持論據，容有
      誤會。
（四）末查被告曾受前揭犯罪事實欄所載有期徒刑之執行完畢，
      有臺灣高等法院被告全國前案紀錄表在卷可稽，其受有期
      徒刑之執行完畢後，5年以內再犯本件有期徒刑以上之罪
      ，為累犯，應遞加重其刑。
（五）本院審酌毒品對於人體會產生成癮性，係足以危害個人健
      康及社會安全之管制藥物，被告經過執行觀察、勒戒及強
      制戒治，猶不知戒除濫行施用毒品惡習，再犯本件施用毒
      品罪，深陷毒坑無法自拔，及其犯罪之自我麻醉動機、犯
      罪之手段、所生自我戕害結果及犯罪後坦承犯行之態度等
      一切情狀，量處如主文所示之刑，以示懲儆。
（六）扣案之第1級毒品海洛因計毛重0.5公克，為違禁物，無論
      屬於被告與否，均應依毒品危害防制條例第18條第1 項前
      段之規定沒收銷燬之，包裝袋2個、注射針筒2支，經被告
      供明均係供其施用毒品之物，應依刑法第38條第1項第2款
      宣告沒收。
五、適用之法律依據：
    刑事訴訟法第273 條之1 第1 項、第299 條第1 項前段，毒
    品危害防制條例第10條第1 項、第2 項、第18條第1 項前段
    ，刑法第11條前段、第56條、第47條、第55條，第38條第 1
    項第2款。
本案經檢察官甲○○到庭執行職務。
中　　華　　民　　國　　94　　年　　11　　月　　25　　日
                  刑事第三庭法    官  齊  潔
以上正本證明與原本無異。
對於本件判決如有不服，應於收受送達後10日內，向本院提出上
訴書狀，上訴於臺灣高等法院，並按他造當事人之人數附具繕本
。
中　　華　　民　　國　　94　　年　　11　　月　　25　　日
                            書 記 官  潘端典
附錄論罪法條：
毒品危害防制條例第10條：
施用第一級毒品者，處 6 月以上 5 年以下有期徒刑。
施用第二級毒品者，處 3 年以下有期徒刑。
